臺灣桃園地方法院民事裁定　　　　　　　110年度抗字第163號
抗　告　人　鼎益科技興業股份有限公司

兼法定代理　張志成　
人
抗　告　人　張鄭惠蘭
相　對　人　中租迪和股份有限公司

法定代理人　陳鳳龍　
上列當事人間聲請本票裁定事件，抗告人對於民國110 年8 月30
日本院110 年度票字第2368號裁定（下稱原裁定）提起抗告，本
院裁定如下：
    主  文
抗告駁回。
抗告程序費用新臺幣壹仟元由抗告人負擔。
    理  由
一、抗告意旨略以：相對人雖執附表所示本票1 紙（下稱系爭本
    票）聲請強制執行，然系爭本票係為擔保兩造間之借款所開
    立，伊自借款後均按時還款，後因伊之股東之因素致公司財
    務周轉出現問題而有延遲償還，況相對人於原裁定聲請之金
    額已逾實際欠款，與事實有違，自不得據以請求票據上權利
    ，爰依法提起抗告，請求廢棄原裁定等語。並聲明：原裁定
    廢棄。。
二、按執票人向本票發票人行使追索權時，得聲請法院裁定後強
    制執行，票據法第123 條定有明文。次按本票執票人依上開
    法條之規定，聲請法院裁定許可對發票人強制執行，係屬非
    訟事件程序，法院僅就形式上審查得否准許強制執行，此項
    裁定並無確定實體上法律關係存否之效力，如發票人就票據
    債務之存否有爭執時，應由發票人提起確認之訴，以資解決
    ，最高法院57年台抗字第76號判例意旨可資參照。準此，本
    票執票人依票據法第123 條規定向本票發票人行使追索權，
    聲請法院裁定准予強制執行，係屬非訟事件，對於此項聲請
    所為裁定，僅依非訟事件程序，就本票形式上之要件是否具
    備予以審查為已足。經查，系爭本票依形式審查，已具備記
    載表明其為本票之文字、一定之金額、無條件任兌付、發票
    人、發票日及免除作成拒絕證書等本票應記載事項，並已到
    期，則相對人聲請裁定准許強制執行，經原審以裁定准許，
    於法並無不合。而抗告人之上揭主張，要屬實體上法律關係
    之爭執事項，非本件非訟程序法院所得予以審究，應由抗告
    人另循其他訴訟程序以資救濟。從而，本件抗告指摘原裁定
    不當，求予廢棄，為無理由，應予駁回。
三、據上論結，本件抗告為無理由，依非訟事件法第46條、第21
    條第2 項、第24條第1 項，民事訴訟法第495 條之1 第1 項
    、第449 條第1 項、第95條、第78條，裁定如主文。
中    華    民    國  110     年    11    月    12    日
                  民事第一庭  審判長法  官  魏于傑
　
                                    法  官  紀榮泰
　
                                    法  官  蕭淳尹
以上正本係照原本作成。
本裁定除以適用法規顯有錯誤為理由，不得再抗告；如提再抗告
，應於收受送達後10日內，委任律師為代理人向本院提出再抗告
狀，並繳納再抗告費新臺幣1000元。
中    華    民    國  110     年    11    月    12    日
                                    書記官  鄧文琦
┌────────────────────────────────────────────┐
│本票附表：至清償日止利息按週年利率百分之十六計算                  110 年度票字第2368 號 │
├─┬───────┬───────┬───────┬───────┬──────────┤
│編│發    票    日│票  面  金  額│到    期    日│利 息 起 算 日│  票   據   號   碼 │
│號│              │( 新  臺  幣 )│              │              │                    │
├─┼───────┼───────┼───────┼───────┼──────────┤
│1 │110 年5 月14日│13,596,000元  │110 年8 月18日│110 年8 月18日│Ｋ二一０五一八八ＦＢ│
└─┴───────┴───────┴───────┴───────┴──────────┘